【裁判字號】    95,聲,1202
【裁判日期】    950630
【裁判案由】    聲請法官迴避
【裁判全文】
臺灣臺北地方法院刑事裁定              95年度聲字第1202號
聲  請  人  甲○○
                      樓
上列聲請人因本院九十五年度簡上字第一三五號毀損案件，聲請
法官迴避，本院裁定如下：
    主  文
聲請駁回。
    理  由
一、聲請意旨如附件之聲請狀影本所載。
二、按當事人聲請推事迴避，以有刑事訴訟法第十八條第一款、
    第二款所列情形之一者為限。再當事人依刑事訴訟法第十八
    條第二款規定聲請法官迴避，以有具體事實足認其執行職務
    有偏頗之情形為限，若僅對於法官之指揮訴訟，或其訊問方
    法有所不滿，不能指為有偏頗之虞（最高法院十八年抗字第
    一四九號判例參照）；而刑事訴訟法第十八條第二款所謂足
    認法官執行職務有偏頗之虞，係指法官於訴訟之結果有利害
    關係或與當事人有親交嫌怨等客觀事實，足以使人疑其將為
    不公平之審判者而言（最高法院七十年臺抗字第一七四號判
    例參照）；又該條款所謂足認法官執行職務有偏頗之虞，係
    指以一般通常之人所具有之合理觀點，對於該承辦法官能否
    為公平之裁判，均足產生懷疑；且此種懷疑之發生，存有其
    完全客觀之原因，而非僅出於當事人自己主觀之判斷者，始
    足當之。至於訴訟上之指揮，乃專屬於法院之職權，當事人
    之主張、聲請，在無礙於事實之確認以及法的解釋適用之範
    圍下，法院固得斟酌其請求以為訴訟之進行，但仍不得以此
    對當事人之有利與否，作為其將有不公平裁判之依據，更不
    得以此訴訟之進行與否，乃謂有偏頗之虞，而聲請法官迴避
    ，亦經最高法院七十九年臺抗字第三一八號著有判例可資參
    照。
三、經查：
  (一)按辯護人於審判中得檢閱卷宗及證物並得抄錄或攝影，刑事
    訴訟法第三十三條定有明文。是依上開之規定，被告依法並
    無聲請閱覽卷宗之權利，本院九十五年度簡上字第一三五號
    案件之受命法官雷淑雯縱於九十五年六月二十二日準備程序
    中，曾依據上開規定而未准許聲請人閱覽相關卷宗，乃係依
    法行使職權，自難謂有何偏頗之情事。
  (二)又聲請意旨稱：承審法官於庭訊時對其稱「律師閱卷可以把
    卷宗帶回家」，但依法律師並不得將卷宗攜出閱卷室，據此
    認其可能遭受冤獄云云，然被告之選任辯護人聲請檢閱卷宗
    後，固不得將卷宗原本攜離，惟可將影印後之卷宗帶回、提
    供予當事人觀看，是聲請人應係誤認受命法官之意思，且此
    內容僅屬法律上權利之告知，並未涉及任何價值判斷或表示
    將為如何之判斷，況該案迄今尚未審結，亦難僅以該等言詞
    推認承審法官將為之裁判結果，甚至藉此聲明不服企圖影響
    法官依法審判，是聲請人執此據認承審法官於執行職務時有
    偏頗之虞，衡情僅出於其主觀之臆斷或另有所圖，故其對於
    聲請法官迴避之立法本旨顯屬誤會。
  (三)綜上所述，受命法官雷淑雯前開作為尚符合法律之相關規定
    ，自屬正當行使職權，而難以上開事由逕認其於系爭案件之
    審理有何偏頗情事。此外，復查無其他積極事證足認受命法
    官雷淑雯與各該訴訟關係人間有何故舊恩怨等關係而造成審
    判不公平之情事，揆諸前揭之說明，聲請人以前揭事由認該
    案承審法官有偏頗之虞而聲請迴避，尚非有據，應以駁回。
據上論斷，應依刑事訴訟法第二十一條第一項，裁定如主文。
中   華   民    國    95    年    6    月     30      日
                 刑事第十三庭 審判長 法  官 朱瑞娟
                                     法  官 鍾素鳳
                                     法  官 吳佳薇
上正本證明與原本無異。
如不服本裁定，應於裁定送達後5日內向本院提出抗告狀。
中    華    民    國    95    年    7     月    3     日
                                     書記官 潘文賢


司法院資訊處製作；財團法人民間司法改革基金會備份。
